臺灣臺北地方法院交通事件裁定　　　 100年度交聲字第2071號
原處分機關　　臺北市交通事件裁決所
異　議　人
即受處分人　　楊玉城
上列異議人即受處分人因違反道路交通管理處罰條例案件，對於
臺北市交通事件裁決所民國100年8月22日所為之北市裁申字第裁
22-AO0000000號裁決處分（原處分案號：北市警交大字第AO0000
000號）聲明異議，本院裁定如下：
    主  文
異議駁回。
    理  由
一、原處分機關臺北市交通事件裁決所以異議人即受處分人楊玉
    城（下稱異議人）所有之車牌號碼為BZ-2968號自用小客車
    ，於民國100年7月7日下午2時36分許，在劃有紅線路段之臺
    北市○○路4萬389巷29號前停車，而為臺北市政府交通局交
    通助理員以異議人有違反道路交通管理處罰條例第56條第1
    項第1款規定（在禁止臨時停車處所停車）之行為，予以拍
    照存證後逕行舉發。嗣異議人於舉發通知單上所載應到案日
    期前提出申訴，嗣經原處分機關認為無理由，乃依上開條例
    第56條第1項第1款及違反道路交通管理事件統一裁罰基準表
    之規定，裁罰異議人新臺幣（下同）900元罰鍰。
二、聲明異議意旨略以：本件違規地點係在八德路4段389巷內，
    該巷道並未有劃紅線禁止停車，違規相片顯示之紅漆線係該
    住宅門口自劃紅線，非臺北市警察局指定禁停紅線云云。
三、按汽車駕駛人停車時，在禁止臨時停車處所停車，處新臺幣
    600元以上1,200元以下罰鍰，道路交通管理處罰條例第56條
    第1項第1款定有明文。經查，
  (一)本件異議人所有之車牌號碼為BZ-2968號自用小客車，於100
    年7月7日下午2時36分許，有停放於臺北市○○路○段389巷
    29號乙節，為異議人所不爭執，並有臺北市政府警察局松山
    分局於100年9月26日以北市警松分交字第10031847100號函
    檢送之現場舉發照片3紙在卷足憑，自信屬實。
  (二)而觀諸卷附臺北市政府警察局松山分局檢送之現場照片，異
    議人所有之車牌號碼為BZ-2968號自用小客車停放之路側，
    確繪有禁止停車之紅色實線，異議人雖以前詞置辯，然經本
    院檢附本件採證照片向臺北市交通管制工程處查詢，該處於
    100年10月5日以北市交工程字第10032935800號函復本院，
    異議人於上開時間停放車牌號碼為BZ-2968號自用小客車之
    處所，確經該處於100年4月25日繪設禁止時停車紅線列管，
    ，是異議人之違規停車之情事已甚為明確，異議人上開所辯
    ，自不足採。
  (三)從而，原處分機關依道路交通管理處罰條例第56條第1項第1
    款及違反道路交通管理事件統一裁罰基準表之規定，裁處異
    議人罰鍰900元，於法自無不合，異議人之異議為無理由，
    應予駁回。
四、據上論斷，應依道路交通管理處罰條例第87條第2 項，道路
    交通事件處理辦法第18條，裁定如主文。
中    華    民    國   100    年    10    月    13    日
                刑事第十庭  法  官  柯姿佐
上正本證明與原本無異。
如不服本裁定，應於裁定送達後5日內向本院提出抗告狀。
                            書記官  林蓮女
中    華    民    國   100    年    10    月    13    日